---
title: "Iris"
author: "Celeste Hernandez"
date: "8/13/2021"
output: html_document
---

```{r setup, include=FALSE}
knitr::opts_chunk$set(echo = TRUE)
```

##La base de datos Iris

```{r show-iris}
str(iris)
```

Vamos a hacer unas gráficas de dispersión

```{r dispersion}
library(wesanderson)
library(tidyverse)

pairs(iris[,-5],
  col = wes_palette(n = 5, name = "FantasticFox1", type = "continuous"))

```

Veamos en ggplot

```{r ggplot-dispersión}


iris %>% 
  ggplot(aes(x = Petal.Length, 
              y = Petal.Width,
              color = Species)) +
           geom_point() +
          scale_color_manual(values=wes_palette(n=3, name="FantasticFox1"))
         
```
##Componentes principales 

Para ver los componentes principales es necesario dividir los datos en train y test.
```{r train y test}
set.seed(42)
ind <- sample(2, nrow(iris),
                replace = T, 
                prob = c(0.8, 0.20))
train <- iris[ind == 1,]
test <- iris[ind == 2,]

library(psych)
pairs.panels(train[,-5],
             gap = 0,
             bg = c(wes_palette(n = 4, name = "FantasticFox1"))[train$Species],
             pch = 21,
             lwd = 0)
```

Para para los componentes principales usamos la función prcom

```{r Componentes principales}
pc <- prcomp(train[,-5],
             center = T,
             scale. = T)
attributes(pc)

pc$scale
pc
summary(pc)

pairs.panels(pc$x,
             gap = 0,
             bg = c(wes_palette(n = 4, name = "FantasticFox1"))[train$Species],
             pch = 21,
             lwd = 0)

```

## Predicción

```{r training y testing}
pred <- predict(pc, train)

training <- data.frame(pred, train[5])
testing <- predict(pc, test)
testing <- data.frame(testing, test[5])

```

```{r Prediccion}
library(nnet)

relevel(training$Species, ref = "setosa")

modelo <- multinom(Species ~ PC1 + PC2, data = training)

summary(modelo)

prediccion <- predict(modelo, training)
prediccion
```

#Matriz de confusion en la siguiente tablita
Vemos cuantas predicciónes del modelo fueron correctas
```{r Tablita de matriz de preticción para training}
tablita <- table(prediccion, training$Species)
1 - sum(diag(tablita)) / sum(tablita)
tablita
```

Verificamos con los datos de testing 
```{r Tablita de matriz de preticción para test}
prediccion_test <- predict(modelo, testing)

tablita_test <- table(prediccion_test, testing$Species)
1 - sum(diag(tablita_test)) / sum(tablita_test)
```

