---
title: "Titanic"
author: "Celeste Hernandez"
date: "8/13/2021"
output: html_document
---

```{r setup, include=FALSE}
knitr::opts_chunk$set(echo = TRUE)
```

## Mostrar la base de datos

```{r load-data, echo = FALSE}
titanic <- read.csv("../data/titanic.csv")
```

Para mostrar la base de datos usamos 

```{r cargar-base, echo = FALSE}
str(titanic)
```

## Supervivencia por clase

```{r tablita}
table(titanic$Survived, titanic$Pclass)
```
### Correlación entre las variables

```{r correlacion}
cor(titanic$Survived, titanic$Pclass)
library(ggplot2)
library(dplyr)
library(reshape2)
library(wesanderson)
library(tidyverse)

table(titanic$Survived, titanic$Pclass) %>%
  melt() %>% as.data.frame() %>%
  ggplot(aes(x = Var2, y = value, fill = factor(Var1))) + 
    geom_bar(stat = "identity", position =  "dodge") +
    labs(x = "Clase", y = "Personas", fill = "Supervivencia") +
    scale_fill_discrete(labels = c("No sobrevive", "Sobrevive")) + 
    theme_light()
```

# Qué hacer si tenemos datos faltantes?

```{r datos-faltantes}
#sum(is.na(titanic$Pclass))

sapply(titanic,function(x){sum(is.na(x))})
```
```{r}
ggplot(titanic,
       aes(x = SameTicketNumber, y = Fare)) +
       geom_point() +
       geom_smooth(method = lm)
```

Veamos cuanto cuesta un boleto por clase
```{r}
ggplot(titanic,
       aes(y = Fare, x = factor(Pclass),
      fill = factor(Pclass))) +
      geom_violin() +
      scale_fill_manual(values = wes_palette(n = 3, name = "FantasticFox1"))
      
```

## Componentes Principales 
```{r train y test}
set.seed(42)
ind <- sample(2, nrow(titanic),
                replace = T, 
                prob = c(0.8, 0.20))
train <- titanic[ind == 1,]
test <- titanic[ind == 2,]

```



Para ver los componentes principales es necesario dividir los datos en train y test.
```{r train y test}
library(magrittr)

set.seed(42)
ind <- sample(2, nrow(titanic),
                replace = T, 
                prob = c(0.8, 0.20))
train <- titanic[ind == 1,]
train %<>% select(2, 3, 5, 6:8, 10)
test <- titanic[ind == 2,]
test %<>% select(2, 3, 5, 6:8, 10)
DF <- data.frame(model.matrix(~. -1, data = train))
```

#Correlación entre variables 

```{r }
df_cr <- cor(DF, method = "pearson")
df_cr <- data.frame(cor = df_cr[1:8, 8])
df_cr <- df_cr %>%
  mutate(cor_abs = abs(cor))

```
Es necesario filtrar las var con cor > 0.2

```{r filtrado}
df_cr <- df_cr %>% 
  filter(cor_abs>0.2)

df_cr$var <- rownames(df_cr)

df_filtrado <- DF %>%
  select(Survived, one_of(as.character(df_cr$var)))

pairs.panels(df_filtrado,
             gap = 0,
             bg = c(wes_palette(n = 4, name = "FantasticFox1"))[titanic$Survived],
             pch = 21)

```

Para los componentes principales se usa la funcion prcom 

```{r Componentes principales}
str(train)
pc <- prcomp(train,
             na.action = T,
             center = T,
             scale. = T)
attributes(pc)

pc$scale
pc
summary(pc)

pairs.panels(pc$x,
             gap = 0,
             bg = c(wes_palette(n = 4, name = "FantasticFox1"))[train$Survived],
             pch = 21,
             lwd = 0)

```





